【裁判字號】    98,小上,61
【裁判日期】    981230
【裁判案由】    給付管理費
【裁判全文】
臺灣桃園地方法院民事裁定              98年度小上字第61號
上  訴  人  乙○○
被  上訴人  薪家坡社區管理委員會
法定代理人  甲○○
上列當事人間請求給付管理費事件，上訴人對於民國98年09月30
日本院中壢簡易庭98年度壢小字第981 號第一審小額民事判決提
起上訴，本院合議庭裁定如下：
    主  文
上訴駁回。
第二審訴訟費用新台幣壹仟伍佰元由上訴人負擔。
    理  由
一、被上訴人於原審起訴主張略以：上訴人為薪家坡社區門牌號
    碼為桃園縣楊梅鎮○○街18巷2 弄30號1 樓之區分所有權人
    ，被上訴人為該社區之管理委員會，依該社區住戶規約及公
    寓大廈管理條例規定，上訴人應按月繳納管理費。詎上訴人
    自民國92年07月起即未繳納管理費，迄94年07月止共積欠管
    理費新台幣（下同）16,875元（計算式：25個月×675 元/
    月＝上開金額），迭經被上訴人催討亦置之不理。爰依法請
    求上訴人給付上開管理費並加計法定遲延利息。並聲明：上
    訴人應給付被上訴人16,875元，及自支付命令送達之翌日即
    98年06月16日起至清償日止，按週年利率5 ％計算之利息（
    原審經審理後判命上訴人如數給付並依職權宣告假執行）。
二、上訴人方面：
  (一)上訴人於原審抗辯略以：上訴人自入住薪家坡社區以來，每
    月均按時繳納管理費，上開管理費上訴人已給付被上訴人前
    管理主任蔡崑輝，惟相關單據因非政府稅金繳納單據，故已
    全數銷毀而未保留。並答辯聲明：1.上訴人之訴駁回。2.如
    受不利判決，願供擔保請准宣告免為假執行。
  (二)上訴人嗣對原審判決提起上訴，其上訴理由除援用在原審所
    述外，另略以：如上訴人積欠上開管理費，何以之後上訴人
    繼續繳交管理費時，被上訴人隻字未提，此顯違常理。又本
    件發生時間最早距今已達6 年之久，原審不能僅因上訴人未
    能提出繳納單據，即認上訴人欠繳管理費。再者，原審竟未
    傳訊重要證人蔡崑輝，即遽為不利於上訴人之判決，顯有違
    誤。上訴聲明：原判決廢棄。
三、按對於小額程序之第一審裁判之上訴或抗告，非以其違背法
    令為理由，不得為之，民事訴訟法第436 條之24第2 項定有
    明文。而所謂違背法令，依同法第436 條之32第2 項準用同
    法第468 條、第469 條第1 款至第5 款，係指判決不適用法
    規或適用不當者，以及(一)判決法院之組織不合法，(二)依法律
    或裁判應迴避之法官參與裁判者，(三)法院於權限之有無辨別
    不當或違背專屬管轄之規定者，(四)當事人於訴訟未經合法代
    理者，(五)違背言詞辯論公開之規定者而言。而小額程序之上
    訴狀內應記載上訴理由，表明下列二款事項：即(一)原判決所
    違背之法令及其具體內容。(二)依訴訟資料可認為原判決有違
    背法令之具體事實。即上訴人應於上訴狀或理由書內應有具
    體之指摘，並揭示該法規之條項或內容，若係成文法以外之
    法則，應揭示該法則之旨趣，倘為司法院之解釋或最高法院
    之判例，則應揭示該判解之字號或其內容，上訴狀或理由書
    如未依此項方法表明者，即難認為已對原判決違背法令有具
    體之指摘，其上訴自難認為合法，故如僅就原審取捨證據任
    加指摘，並未具體指出原判決違背何等法規，其上訴即難認
    為合法（最高法院71年度台上字第314 號判例意旨參照）。
四、經查，本件上訴人所執之前開上訴理由，均係對於原審法院
    所為之事實認定與證據取捨方式予以指摘，且多係引用原審
    判決時之攻擊防禦方法，應認為未對原審判決違背法令有何
    具體之指摘，不得謂已合法表明上訴理由（且查上訴人所指
    證人蔡崑輝業經原審分別於98年07月30日、同年09月16日之
    期日依址傳喚，惟其均未到庭，附此敘明），揆諸前揭規定
    及說明，其上訴為不合法，應予駁回。
五、末按，法院為訴訟費用之裁判時，應確定其費用額，民事訴
    訟法第436 條之32第1 項準用第436 條之19第1 項定有明文
    。經查，本件上訴人應負擔之第二審訴訟費用確定為1,500
    元，爰裁定如主文第2項所示。
六、據上論結，本件上訴為不合法，依民事訴訟法第436 條之32
    第1 項、第2 項、第436 條之19 第1項、第444 條第1 項前
    段、第95條、第78條，裁定如主文。
中    華    民    國    98    年    12    月    30    日
                    民事第三庭  審判長法  官  張天民
                                      法  官  陳心婷
                                      法  官  周玉
上列正本證明與原本無異
不得上訴
中    華    民    國    98    年    12    月    30    日
                                      書記官  崔青菁

司法院資訊處製作；財團法人民間司法改革基金會備份。
